【裁判字號】    97,消債更,193
【裁判日期】    970915
【裁判案由】    更生事件
【裁判全文】
臺灣屏東地方法院民事裁定           97年度消債更字第193號
聲  請  人
即債務人    甲○○
上列當事人聲請消費者債務清理事件，本院裁定如下：
    主  文
債務人甲○○自中華民國九十七年十月五日中午十二時起開始更
生程序。
命司法事務官進行本件更生程序。
    理  由
一、按債務人不能清償債務或有不能清償之虞；且無擔保或無優
    先權之債務總額未逾新臺幣一千二百萬元者，於法院裁定開
    始清算程式或宣告破產前，得向法院聲請更生；又法院開始
    更生程式之裁定，應載明其年、月、日、時，並即時發生效
    力，消費者債務清理條例第3 條、第42條第1 項、第45條第
    1 項分別定有明文。次按法院裁定開始更生或清算程序後，
    得命司法事務官進行更生或清算程序，必要時得選任律師、
    會計師或其他適當之自然人或法人一人為監督人或管理人，
    同條例第16條第1 項亦有明文。
二、本件債務人聲請意旨略以其就債務有不能清償之情事，曾於
    95年間以書面向最大債權金融機構台新商業銀行請求依「中
    華民國銀行公會會員辦理消費金融案件無擔保債務協商機制
    」共同協商債務清償方案，嗣並於同年7 月協商成立，約定
    分八十期，每月應繳金額新臺幣（下同）22,072元，惟因約
    定金額過高，且須撫養一子陳文乾（民國九十六年十二月六
    日生）費用支出甚多，致履行協商顯有重大困難，而於96年
    5 月間毀諾，此並非債務人主觀上惡意不履行協商，實係客
    觀上確有不可歸責於債務人之事由。又其無擔保或無優先權
    之債務總額未逾1,200 萬元，復未經法院裁定開始清算程式
    或宣告破產，爰向本院聲請更生等語。
三、經查債務人所主張之上開事實，業據其提出債權人清冊、協
    商成立協定書影本、戶籍謄本等件為證，復經本院依職權調
    閱債務人及其妻黃靜慧財產所得情形，有稅務電子閘門財產
    所得調件明細表等附卷可稽。次查，債務人於95年查無所得
    ，96年所得額為200,000 元，最近一年月平均收入約為16,
    667 元左右；債務人之黃靜慧雖擁有2000年份，牌照號碼
    ZF-5660 號之中華汽車一輛外，債務人及其配偶名下，並無
    土地、房屋或其他有變現價值之動產及固定所得，配偶黃靜
    慧95年及96年亦查無工作所得；則以債務人每月平均約16,
    667 元之收入，尚不足扣除每月依協商債務清償方案之金額
    22,072元，依一般生活經驗法則，顯不足以供債務人日常生
    活及撫養一子成長教育所需，堪信債務人實已無力履行協商
    且亦無可歸責於己之事由。
四、綜上所述，本件債務人所積欠之無擔保或無優先權之債務總
    額既未逾1,200 萬元，復未經法院裁定開始清算程序或宣告
    破產，此外又查無債務人有消費者債務清理條例第6 條第3
    項、第8 條或第46條各款所定駁回更生聲請之事由存在，則
    債務人聲請更生，應屬有據，爰裁定如主文第一項所示，並
    命司法事務官進行本件更生程序。
中    華    民    國    97    年    9     月    15    日
                        民事庭法官  李  麗  芳
正本係照原本作成。
本裁定不得抗告。
本件裁定公告日期為民國97年9月30日。
中    華    民    國    97    年    9     月    30    日
                        法院書記官  滕  一  珍


司法院資訊處製作；財團法人民間司法改革基金會備份。
